【裁判字號】    89,交聲,168
【裁判日期】    890831
【裁判案由】    違反道路交通管理處罰條例聲明異議
【裁判全文】
臺灣臺北地方法院交通事件裁定                    八十九年度交聲字第一六八號
    異議人即
    受處分人  甲○○
右列受處分人因違反道路交通管理處罰條例案件，對於臺北市交通事件裁決所中華民
國八十九年三月三日所為之處分( 原處分案號：北市交裁車字第22-A00000000號 )聲
明異議，本院裁定如左：
        主      文
異議駁回。
        理      由
一、按汽車駕駛人，行經有燈光號誌管制之交岔路口闖紅燈者，處銀元六百元以上一
    千二百元以下( 即新臺幣一千八百元以上三千六百元以下 )罰鍰，道路交通管理
    處罰條例第五十三條定有明文，且汽車駕駛人駕駛汽車違反道路交通管理處罰條
    例第五十三條規定者，除應依該條所規定之罰鍰處罰外，並記違規點數三點，道
    路交通管理處罰條例第六十三條第一項第三款亦有規定。
二、本件受處分人即異議人甲○○於八十八年十一月十二日下午三時十六分許，駕駛
    一輛車牌AS-6859 號自用小客車，沿臺北市○○路南側慢車道由西往東方向行駛
    ，途經辛亥路、復興南路設有燈光號誌管制之交岔路口闖紅燈，為臺北市政府警
    察局大安分局交通分隊負責管理之自動採證相機拍照採證，以受處分人有違反道
    路交通管理處罰條例第五十三條規定之行為逕行舉發。嗣將舉發通知單送達受處
    分人後，受處分人於舉發通知單所載應到案日期前向原處分機關申訴，經原處分
    機關請舉發單位調查結果，仍認受處分人有前開闖紅燈違規行為。原處分機關乃
    於八十九年三月三日依道路交通管理處罰條例第五十三條及第六十三條第一項第
    三款規定，從輕裁處罰鍰新臺幣一千八百元並記違規點數三點。
三、訊據受處分人固不否認於前揭時地駕駛該輛車牌AS-6859 號自用小客車行經被警
    拍照舉發地點之事實，惟矢口否認有任何違反道路交通管理處罰條例規定之行為
    ，辯稱略以「本人當時甫自高速公路( 建國南北路高架橋汽車專用快速道路辛亥
    路匝道 )下來，已經在減速中，發現該交岔路口燈光號誌仍為黃燈，才逕行通過
    。所以真正撞( 應為「闖」字筆誤 )紅燈的為第二張相片上之車牌DP-6876 號車
    ，當時本人車已過該路口」云云。經查：
    (一)受處分人既不否認其為領有駕駛執照之合格駕駛人，其就「道路交通安全規
        則」第九十條前段「駕駛人駕駛汽車，應遵守道路交通標誌、標線、號誌之
        指示」、「道路交通標誌標線號誌設置規則」第二百零六條第四款「圓形黃
        燈用以警告車輛駕駛人及行人，表示紅色燈號即將顯示，屆時將失去通行路
        權」及第二百三十一條第一款「行車管制號誌之黃色燈號時間，在行車速限
        每小時五○公里以下者，黃燈時間三秒」等規定，自均應知之甚稔。
    (二)受處分人既自承其駕車駛抵該交岔路口前，已見該交岔路口行車管制號誌係
        黃燈，理應採取停車等待燈號變換為綠燈再行駛之措施。本件採證相片計有
        兩張，其一為受處分人駕駛該輛車牌AS-6859 號自用小客車在燈光號誌紅燈
        時跨越白色「停止線」繼續前駛而遭鎖定；其二為受處分人駕駛該輛自用小
        客車繼續以時速五十一公里之行車速度跨越白色「行人穿越道」前駛，是受
        處分人駕車闖紅燈之違規行為明確。至於尾隨其後行駛之一輛車牌DP-6876
        號自用小客車是否亦係闖紅燈行駛，與受處分人之違規行為無涉，亦非本件
        所應審酌範圍。受處分人空言否認，所辯無非係推諉卸責之詞，不足採信。
        原處分機關依「道路交通管理處罰條例」第五十三條及第六十三條第一項第
        三款規定從輕裁處罰鍰新臺幣一千八百元並記違規點數三點，核無違誤，本
        件受處分人之異議為無理由，自應將其異議駁回。
據上論斷，應依道路交通案件處理辦法第十九條，裁定如主文。
中      華      民      國    八  十  九    年     八     月    卅一    日
                          臺灣臺北地方法院交通法庭
                                  法  官  鍾    華
右正本證明與原本無異
如不服本裁定應於送達後五日內向本院提出抗告狀
                                  書記官  黃  繡  琴
中      華      民      國    八  十  九    年     九     月      一    日


司法院資訊處製作；財團法人民間司法改革基金會備份。
